# 三去一降一补合并报表处理

提问人：rickymost 时间：2023-03-25 10:25:24
chenyiwei陈老师： 您好！根据三去一降一补相关规定：划入企业：
（ 1 ）合并资产负债表。划入企业应当以被划拨企业经审计等确定并经国资监管部门批复的资产和负债的账面价值及其在被划拨企业控制权转移之前发生的变动为基础，对被划拨企业的资产负债表进行调整，调整后应享有的被划拨企业资产和负债之间的差额，计入资本公积（资本溢价）。
（ 2 ）合并利润表。划入企业编制取得被划拨企业的控制权当期的合并利润表时，应包含被划拨企业自国资监管部门批复的基准日起至控制权转移当期期末发生的净利润。
（ 3 ）合并现金流量表。划入企业编制取得被划拨企业的控制权当期的合并现金流量表时，应包含被划拨企业自国资监管部门批复的基准日起至控制权转移当期期末产生的现金流量。
（ 4 ）合并所有者权益变动表。划入企业编制当期的合并所有者权益变动表时，应包含被划拨企业自国资监管部门批复的基准日起至控制权转移当期期末的所有者权益变动情况。合并所有者权益变动表可以根据合并资产负债表和合并利润表编制。
如果甲市属国企集团根据市国资委文件将子公司A公司以 2021 年 12 月 31 日的净资产划入乙市属国企集团。
问题：
（ 1 ）在编制乙集团 2022 年度合并资产负债表时，是否只做 2022 年本年期初资产资产表调整？
（ 2 ）在编制乙集团 2022 年度合并利润表时，是否只合并 2022 年度的利润，对 2021 年度不做追溯调整？
（ 3 ）编制乙集团 2022 年度合并现金流量表时是否与编制合并利润表一样？
（ 4 ）在编制乙集团 2022 年度合并权益变动表时，是否不调整 2022 年度上期数，只将所有变动反映在 2022 年度本期数期初的调整：上年年末余额（保持跟 2021 年期末余额一致）+其他（合并调整部分）=本年年初余额（合并追溯）；如果乙集团也划出了子公司B公司给其他集团，那这样也保持上年不变吗？如果保持上年不变，那减少的未分配利润如何报表上反映？
谢谢！

回答人：chenyiwei
在实务中，关于“三去一降一补”的上述处理规定，建议仅适用于在隶属于不同国资委的企业集团之间发生的无偿划转。如果是同一国资委管辖范围内的企业集团之间，根据该国资委及其所属政府的决定进行国有资产无偿划转的，则对于划入方而言，还是按照正常的同一控制下合并处理。